【裁判字號】    92,上訴,1800
【裁判日期】    920714
【裁判案由】    毒品危害防制條例
【裁判全文】
臺灣高等法院刑事判決                          九十二年度上訴字第一八００號
    上  訴  人
    即  被  告  甲○○
右上訴人因毒品危害防制條例案件，不服臺灣板橋地方法院九十二年度訴字第八二四
號，中華民國九十二年四月二十九日第一審判決（起訴案號：臺灣板橋地方法院檢察
署九十一年度毒偵字第四０一二號），提起上訴，本院判決如左：
    主  文
上訴駁回。
    事  實
一、甲○○前曾於民國八十年間，因違反麻醉藥品管理條例案件，經原審法院判決有
    期徒刑五月，如易科罰金以三十元折算一日確定，於八十一年二月二十日易科罰
    金執行完畢；復於八十二年間因違反同條例案件，經原審法院判處有期徒刑六月
    ，如易科罰金以三十元折算一日確定，於八十三年三月二日易科罰金執行完畢；
    再於八十六年間因違反同條例案件，經原審法院於八十六年四月二十三日、八十
    七年二月二十七日分別以八十六年度易字第二七四七號、八十六年度易字第五九
    五三號刑事案件各判處有期徒刑七月確定，上開二罪經接續執行，於八十七年九
    月十日假釋出監，於八十八年一月二十日假釋期滿執行完畢（其於八十年、八十
    二年間之犯罪於本件尚不構成累犯）。竟又於八十八年六月起至同年九月止因施
    用第二級毒品安非他命違反毒品危害防制條例案件，經臺灣板橋地方法院檢察署
    檢察官聲請原審法院以八十八年度毒聲字第八二一號裁定送觀察、勒戒後，因
    有繼續施用毒品之傾向，再經原審法院以八十九年度毒聲字第六五號裁定令入戒
    治處所施以強制戒治一年，於九十年一月十五日強制戒治期滿，由臺灣板橋地方
    法院檢察署檢察官於九十年三月十六日以九十年度戒毒偵字第二二號案件為不
    起訴處分確定，詎猶不知悔改，明知海洛因、安非他命分別係毒品危害防制條例
    第二條第二項第一款、第二款所稱之第一級、第二級毒品，不得施用、持有，竟
    仍基於施用海洛因及安非他命之犯意，於九十一年十一月十一日，在臺北縣三重
    市○○路附近之遊樂場內，以將海洛因及安非他命混合放置在玻璃球內用火燒烤
    ，使其產生煙霧，再吸用該煙霧之方式，施用第一級毒品海洛因及第二級毒品安
    非他命一次。嗣於九十一年十一月十二日十九時許，在臺北縣三重市○○路○段
    與力行路口為警查獲，並於其所乘坐車號七Ｓ—七七號自小客車車上扣得王
    清貴（經檢察官另行偵辦）所有之注射針筒一支、分裝勺二支、吸食器一組及分
    裝袋五十三個及王清貴、甲○○所共有之第二級毒品安非他命一小包（淨重
    ．五公克）等物。甲○○並經臺灣板橋地方法院檢察署檢察官聲請原審法院以九
      十一年度毒聲字第四一六三號裁定裁定令入戒治處所施以強制戒治一年，現於
      臺灣臺北戒治所強制戒治中。
二、案經臺北縣政府警察局三重分局報請臺灣板橋地方法院檢察署檢察官偵查起訴。
    理  由
一、右揭事實，業據被告甲○○在原審及本院審理時坦承不諱，而其於前開時地為警
    查獲時所採集之尿液，經送請檢驗之結果，均呈嗎啡陽性及甲基安非他命陽性反
    應一節，有臺灣檢驗科技股份有限公司九十一年十一月二十八日濫用藥物尿液檢
    驗報告書各一份附卷可稽，且被告與王清貴所共有之扣案白色結晶物一包經鑑驗
    結果確含有安非他命反應，淨重為．五公克，並有鑑驗報告單一紙在卷足憑。
    又被告前因施用第二級毒品安非他命，經原審裁定送觀察、勒戒後，因有繼續施
    用毒品之傾向，再經原審法院以八十九年度毒聲字第六五號裁定令入戒治處所施
    以強制戒治一年，於九十年一月十五日強制戒治期滿，由臺灣板橋地方法院檢察
    署檢察官於九十年三月十六日以九十年度戒毒偵字第二二號案件為不起訴處分
    確定後，五年內再犯本件施用第一、二級毒品罪，經檢察官聲請原審法院以九十
    一年度毒聲字第四一六三號裁定令入戒治處所施以強制戒治一年，亦有原審法院
    上開裁定正本在卷可稽。是本件事證明確，被告施用第一、二級毒品之犯行，堪
    以認定。
二、按海洛因、安非他命分別係屬毒品危害防制條例第二條第二項第一、二款所規定
    之第一、二級毒品，被告施用前後持有海洛因、安非他命之低度行為，應分別為
    施用海洛因、安非他命之高度行為所吸收，不另論罪，核被告所為，係犯毒品危
    害防制條例第十條第一項、第二項之施用第一級、第二級毒品罪。又被告將海洛
    因及安非他命混合在一起施用，係一行為觸犯數罪名，為想像競合犯，應從一重
    之施用第一級毒品罪論處，至公訴人雖認上開二罪間，罪名互殊，犯意各別，應
    予分論併罰，惟因被告在原審審理時既供述上開毒品海洛因、安非他命係混合一
    起施用，是尚難認係屬數行為而構成數罪，附此敘明。再查，被告前曾於八十六
    年間因違反麻醉藥品管理條例案件，經原審法院於八十六年四月二十三日、八十
    七年二月二十七日分別以八十六年度易字第二七四七號、八十六年度易字第五九
    五三號刑事案件各判處有期徒刑七月確定，上開二罪經接續執行，於八十七年九
    月十日假釋出監，於八十八年一月二十日假釋期滿執行完畢，有本院被告全國前
    案紀錄表及刑案資料查註紀錄表各一份在卷可證，其於五年內再犯本件有期徒刑
    以上之本罪，為累犯，應依刑法第四十七條規定加重其刑。
三、原審因依毒品危害防制條例第十條第一項、第二項、第十八條第一項前段，刑法
    第十一條前段、第五十五條、第四十七條之規之規定，並審酌被告素行不良，前
    已因多次施用毒品而負刑責，復又同因施用毒品經戒治期滿後受不起訴之寬典，
    竟仍再次施用，顯見其沉溺毒品無法自拔，自制力薄弱，然犯罪後尚能坦認犯行
    等一切情事，以被告甲○○施用第一級毒品，累犯，處有期徒刑一年二月。又就
    扣案之安非他命一包（淨重．五公克）為被告與王清貴所共有，已據被告及證
    人王清貴在原審審理時供承明確，為查獲之第二級毒品，屬違禁物，應依毒品危
    害防制條例第十八條第一項前段規定宣告沒收銷燬之；至其餘扣案之注射針筒一
    支、分裝勺二支、吸食器一組及分裝袋五十三個，被告在警詢時供述係屬同遭查
    獲之王清貴所有等語，核與證人王清貴在原審審理時證述情節相符，且無證據證
    明係屬違禁物或供被告為本件犯罪所用之物，自毋庸宣告沒收，其認事用法，洵
    無違誤，量刑亦屬妥適，被告上訴以伊罹患ＡＩＤＳ，請求從輕量刑云云，如被
    告確實罹病，固令人同情，但其非法定撤銷改判並從輕量刑之原因，其上訴尚非
    有理由，應予駁回。
據上論斷，應依刑事訴訟法第三百六十八條，判決如主文。
本案經檢察官陳明光到庭執行職務。
中      華      民      國    九十二    年      七      月     十四     日
                              臺灣高等法院刑事第二十一庭
                                  審判長法  官  葉  騰  瑞
                                        法  官  黃  國  忠
                                        法  官  江  國  華
右正本證明與原本無異。
如不服本判決，應於收受送達後十日內向本院提出上訴書狀，其未敘述上訴之理由者
並得於提起上訴後十日內向本院補提理由書（均須按他造當事人之人數附繕本）。
                                        書記官  王  嗣  瑩
中      華      民      國    九十二    年      七      月     十六     日
附錄：本案論罪科刑法條全文
毒品危害防制條例第十條
施用第一級毒品者，處六月以上五年以下有期徒刑。
施用第二級毒品者，處三年以下有期徒刑。


司法院資訊處製作；財團法人民間司法改革基金會備份。
